臺灣臺中地方法院刑事判決　　　　　九十四年度易字第八六號
　　公　訴　人　臺灣臺中地方法院檢察署檢察官
　　被　　　告　甲○○原名李.
上列被告因竊盜案件，經檢察官聲請簡易判決處刑（九十三年度
速偵字第三○三八號），經本院臺中簡易庭認不得以簡易判決處
刑，簽移本院刑事庭改依通常程序審理，及檢察官聲請併案審理
（九十三年度偵字第一九七四三號），被告於準備程序中就被訴
事實為有罪之陳述，經告知簡式審判程序之旨，並聽取公訴人、
被告之意見後，由本院合議庭裁定由受命法官獨任進行簡式審判
程序，判決如下：
    主    文
甲○○連續攜帶兇器，毀越安全設備，於夜間侵入住宅竊盜，累
犯，處有期徒刑拾月。扣案之剪刀壹支、鐵鎚壹個均沒收之。
    犯罪事實
一、甲○○曾有違反懲治盜匪條例、槍砲彈藥刀械管制條例、藥
    事法、麻醉藥品管理條例、搶奪等案件前科，嗣於民國八十
    九年間因殺人未遂案件，經本院以八十九年度訴字第二六七
    九號判處有期徒刑五年六月，再由臺灣高等法院臺中分院以
    九十年度上訴字第七○八號撤銷原判決，改判處有期徒刑二
    年七月確定，並於九十二年五月九日縮短刑期假釋付保護管
    束出監，於九十二年十二月十日保護管束期滿未經撤銷視為
    執行完畢。詎仍不知悔改，竟基於意圖為自己不法所有之概
    括犯意，連續於：(一)九十三年十月三十日凌晨五時許，行經
    臺中市○○區○○路二段二○三號由乙○○所經營之超級機
    車行（非屬住宅或有人居住之建築物）前，見該處裝潢翻修
    並無門鎖，且時值清晨無人看守之際，而認有機可趁，即在
    該處門口處竊得乙○○所有之電鑽工具組一組【價值新臺幣
    （下同）八千元，業據乙○○領回】、茶具組一組（價值八
    千元，業據乙○○領回）得手後，隨即為乙○○當場發覺而
    報警處理。(二)九十三年十一月五日凌晨三時許之夜間，持其
    所有客觀上對人之生命、身體、安全構成威脅而具有危險性
    ，足供兇器之剪刀一支、鐵鎚一個，見其居住於臺中市西屯
    區大石二巷十六號之鄰居丙○○外出，無人在家，而認有機
    可趁，即先以上開剪刀一支剪破紗窗後，再持該鐵鎚擊破窗
    戶玻璃後，自該窗戶越入屋內搜尋財物，而竊得丙○○所有
    之金項鍊二條、中國結二個、瑪瑙七條等物（金項鍊約一‧
    二四兩，價值一萬六千元，瑪瑙七條價值約五萬元，均由丙○○領回），且因一時不慎遺留其所有之鐵鎚一個於該處房
    間內後旋即離去，並於同日凌晨三時五十分，前往臺中市○○路三六七號永濟當舖將所竊得之上開金項鍊二條典當現金
    一萬六千元。嗣於丙○○發現甲○○位於臺中市西屯區大石
    二巷二十號之住處內牆壁上掛有其所失竊之中國結二個，經
    報警處理，為警前往該處取得甲○○同意後在其住處內執行
    搜索，即起出中國結二個，並在前開甲○○住處旁之防火巷
    內，起出瑪瑙七條及扣得其所有供犯罪所用之剪刀一支，另
    在上開丙○○之住處房間內扣得甲○○所有不慎遺留在該處
    之鐵鎚一個，而甲○○又帶同警方前往永濟當舖取出當票，
    始查悉上情。
二、案經臺中市警察局第六分局報請臺灣臺中地方法院檢察署檢
    察官聲請簡易判決處刑及併案。
    理    由
一、右揭事實，業據被告甲○○坦承不諱，核與被害人乙○○、
    丙○○於警詢時所述失竊情節相符，並經證人即永濟當舖職
    員劉建邦於警詢時證述明確，復有被害人乙○○、丙○○所
    分別出具之贓物認領保管收據二份、當票一紙、現場查獲照
    片十幀等件存卷可稽，是被告前開自白，核與事實相符。又
    被告於檢察官偵訊及本院審理時自承其行竊原因係自己係殘
    障人士，無法工作，將所竊得之金項鍊變現花用，或將所竊
    得之財物自己使用等語（見九十三年度偵字第一九七四三號
    卷第三四頁、本院卷第八八頁），顯見被告有為自己不法所
    有之意圖甚明。本件事證明確，被告犯行，洵堪認定。
二、按刑法第三百二十一條第一項第二款規定將「門扇」、「牆
    垣」、「其他安全設備」並列。則所謂「門扇」應專指門戶
    而言，指分隔住宅或建築物內外之出入口大門而言。而所謂
    「其他安全設備」，指門扇、牆垣以外，依社會通常觀念足
    認為防盜之一切設備者，即屬相當（最高法院二十五年上字
    第四一六八號判例意旨參照）。是一般窗戶既具有防閑之效
    用，依社會通常之觀念，係屬於維護安全之防盜設備，自屬
    該條文所規定之「安全設備」無誤。又按刑法第三百二十一
    條第一項第三款之攜帶兇器竊盜罪，係以行為人攜帶兇器竊
    盜為其加重條件，此所謂兇器，其種類並無限制，凡客觀上
    足對人之生命、身體、安全構成威脅，具有危險性之兇器均
    屬之，且祇須行竊時攜帶此種具有危險性之兇器為已足，並
    不以攜帶之初有行兇之意圖為必要（最高法院七十九年度台
    上字第五二五三號判例要旨可供參照）。查被告甲○○就犯
    罪事實一(二)部分自承攜帶之剪刀一支、鐵鎚一個，用以剪破
    紗窗並擊破窗戶玻璃，並用以行竊等情，而該剪刀一支、鐵
    鎚一個均屬堅硬銳利之金屬製器具，客觀上足以對他人之生
    命、身體、安全構成威脅，顯係具有危險性之兇器。故核被
    告甲○○就犯罪事實欄一(一)所為，係犯刑法第三百二十條第
    一項之普通竊盜罪，而犯罪事實欄一(二)所為，係犯同法第三
    百二十一條第一項第一款、第二款、第三款之攜帶兇器，毀
    越安全設備，於夜間侵入住宅之加重竊盜罪。次查被告先後
    竊盜二次之犯行，時間緊接，觸犯構成要件相同之罪，顯係
    基於概括犯意反覆為之，為連續犯，應依刑法第五十六條之
    規定，從一重之攜帶兇器，毀越安全設備，於夜間侵入住宅
    之加重竊盜罪，並加重其刑。末查被告曾有違反懲治盜匪條
    例、槍炮彈藥刀械管制條例、藥事法、麻醉藥品管理條例、
    搶奪等案件前科，嗣因殺人未遂案件，經本院以八十九年度
    訴字第二六七九號判處有期徒刑五年六月，再由臺灣高等法
    院臺中分院以九十年度上訴字第七○八號撤銷原判決，改判
    處有期徒刑二年七月確定，並於九十二年五月九日縮短刑期
    假釋付保護管束出監，於九十二年十二月十日保護管束期滿
    未經撤銷視為執行完畢等情，有臺灣臺中地方法院檢察署刑
    案資料查註紀錄表、臺灣高等法院被告全國前案紀錄表各一
    份在卷可稽，是被告前受有期徒刑執行完畢後，五年以內再
    犯
    本件有期徒刑以上之罪，為累犯，應依刑法第四十七條之規
    定加重其刑，並遞加重之。爰審酌被告平日素行，僅為一己
    之私，而連續竊取他人之物，任意侵害他人所有權，絲毫無
    尊重他人財產權之觀念，且其侵入有人居住之住宅，對社會
    治安所生危害之程度甚巨，所竊財物之價值，惟量及犯罪後
    坦承犯行態度良好，頗有悔意等一切情狀，量處如主文所示
    之刑。
三、至扣案之剪刀一支、鐵鎚一個，均係被告所有，且供被告犯
    犯罪事實一(二)所用之物，業據被告坦認在卷，爰依刑法第三
    十八條第一項第二款均宣告沒收之，附此敘明。
據上論斷，應依刑事訴訟法第四百五十二條、第二百七十三條之
一第一項、第二百九十九條第一項前段，刑法第五十六條、第三
百二十一條第一項第一款、第二款、第三款、第四十七條、第三
十八條第一項第二款，判決如主文。
本案經檢察官簡豐年到庭執行職務。
中　　華　　民　　國　　94　　年　　7 　　月　　11　　日
　　　　　　　    臺灣臺中地方法院刑事第十三庭
                          法　官　陳  可  薇
以上正本證明與原本無異。
如不服本判決，應於判決送達後10日內，向本院提出上訴狀。
　　　　　　　　　　　　　書記官　楊慶亮
中　　華　　民　　國　　94　　年　　7　　月　　11　　日
附錄本案論罪科刑法條全文：
中華民國刑法第三百二十一條
犯竊盜罪而有左列情形之一者，處六月以上、五年以下有期徒刑
：
一於夜間侵入住宅或有人居住之建築物、船艦或隱匿其內而犯之
  者。
二毀越門扇、牆垣或其他安全設備而犯之者。
三攜帶兇器而犯之者。
四結夥三人以上而犯之者。
五乘火災、水災或其他災害之際而犯之者。
六在車站或埠頭而犯之者。
前項之未遂犯罰之。
